ACORDAO-COMPLETO-2401186

ACÓRDÃO 1177/2021 ATA 2/2021 - PRIMEIRA CÂMARA

VISTOS, relatados e discutidos estes autos de admissão da Sra. Maria do Bom Sucesso Lacerda Fernandes Neta emitido pela Universidade Federal de São Paulo.
ACORDAM os ministros do Tribunal de Contas da União, reunidos em sessão da 1ª Câmara, ante as razões expostas pelo relator, em:
9.1. considerar ilegal o ato de admissão  da Sra. Maria do Bom Sucesso Lacerda Fernandes Neta (93489/2019, peça 2) , recusando-lhe o registro, nos termos do § 1º do art. 260 do RI/TCU; 
9.2. dispensar a devolução dos valores indevidamente recebidos, presumidamente, de boa-fé pela interessada, nos termos da Súmula 106 deste Tribunal; 
9.3. encerrar e arquivar os presentes autos.

Atos de admissão.

Primeira Câmara

Universidade Federal de São Paulo.

3. Interessada: Maria do Bom Sucesso Lacerda Fernandes Neta (XXX.539.504-XX).

13.1. Ministros presentes: Benjamin Zymler (na Presidência) e Jorge Oliveira.
13.2. Ministros-Substitutos convocados: Augusto Sherman Cavalcanti e Weder de Oliveira (Relator).

WEDER DE OLIVEIRA

Em exame, ato de admissão da Sra. Maria do Bom Sucesso Lacerda Fernandes Neta emitido pela Universidade Federal de São Paulo.
A Secretaria de Fiscalização de Integridade de Atos e Pagamentos de Pessoal e de Benefícios Sociais (Sefip) , em instruções uníssonas (peças 4 e 5) , pugnam pela ilegalidade do ato.
O MP/TCU, representado pelo procurador Rodrigo Medeiros de Lima, dissente da Sefip, nos seguintes termos (peça 7) :
"Após aplicação das críticas automáticas, a Secretaria de Fiscalização de Pessoal (Sefip) propôs a ilegalidade e negativa de registro do ato em face de acumulação irregular de cargos públicos (peças 4-5) .
3.	Todavia, em 23/8/2019, a interessada pediu a exoneração do cargo, consoante se vê no resultado da consulta ao Siapenet acostado à peça 6. Aplica-se, portanto, ao caso, o disposto no § 5º do art. 260 do Regimento Interno do TCU, segundo o qual "O Tribunal poderá considerar prejudicado, por perda de objeto, o exame dos atos de admissão e concessão cujos efeitos financeiros tenham se exaurido antes de sua apreciação".
4.	Desse modo, este representante do Ministério Público de Contas da União opina no sentido de que o Tribunal considere prejudicado, por perda de objeto, o ato de admissão em apreço."
	É o relatório.

não há.

Procurador Rodrigo Medeiros de Lima.

ATO DE ADMISSÃO. ACUMULAÇÃO ILEGAL QUANDO DA POSSE. EXONERAÇÃO DO CARGO EM MENOS DE TRÊS MESES APÓS A POSSE. ILEGALIDADE. SÚMULA 106. ARQUIVAMENTO.

ATOS DE ADMISSÃO (ADS)

Secretaria de Fiscalização de Integridade de Atos e Pagamentos de Pessoal e de Benefícios Sociais (Sefip).

Trata-se de ato de admissão da Sra. Maria do Bom Sucesso Lacerda Fernandes Neta emitido pela Universidade Federal de São Paulo.
A Secretaria de Fiscalização de Integridade de Atos e Pagamentos de Pessoal e de Benefícios Sociais (Sefip) propõe a ilegalidade do ato em razão de ter identificado "possível acumulação inválida com vínculo (RAIS) órgão 'PREFEITURA MUNICIPAL DE PATOS (09.084.815/0001-70) ', cargo 'sem informação', data de vigência '03/03/2015'".
O MP/TCU, representado pelo procurador Rodrigo Medeiros de Lima, dissente da Sefip e "opina no sentido de que o Tribunal considere prejudicado, por perda de objeto, o exame do ato", aduzindo que "em 23/8/2019, a interessada pediu a exoneração do cargo, consoante se vê no resultado da consulta ao Siapenet acostado à peça 6." 
Com vênias de estilo ao MP/TCU, acompanho a proposta de mérito alvitrada pela Sefip, a qual incorporo à minhas razões de decidir.
Ainda que a acumulação ilegal de cargo pela interessada não mais surta efeitos financeiros, restou evidenciada, à época da emissão do ato, a irregularidade.
Também entendo que deva ser presumida a boa-fé da interessada, dispensando-a de devolver os recursos recebidos, justamente porque a referida acumulação ilegal perdurou por menos de três meses, entre a sua posse, em 12/6/2019 (93489/2019, peça 2) , e sua exoneração em 23/8/2019, segundo consulta apresentada pelo MP/TCU (peça 6) .
Com essas considerações, proponho a ilegalidade do ato de admissão constante do presente processo.
Diante do exposto, voto pela aprovação do acórdão que ora submeto à apreciação deste Colegiado.
TCU, Sala das Sessões Ministro Luciano Brandão Alves de Souza, em 2 de fevereiro de 2021.
Weder de Oliveira 
Relator